臺灣彰化地方法院民事裁定  100年度智字第1號
原      告    瑞德奧開發股份有限公司
法定代理人    黃廷彰
被      告    彰化縣埔心聯合會.
兼法定代理人  邱正程
上列當事人間請求排除侵害等事件，本院裁定如下：
    主  文
本件移送智慧財產法院。
    理  由
一、按訴訟之全部或一部，法院認為無管轄權者，依原告聲請或
    依職權以裁定移送其管轄法院，民事訴訟法第28條第1項定
    有明文。復按，依專利法、商標法、著作權法、光碟管理條
    例、營業秘密法、積體電路電路布局保護法、植物品種及種
    苗法或公平交易法所保護之智慧財產權益所生之第一審及第
    二審民事訴訟事件由智慧財產法院管轄。智慧財產法院組織
    法第3條第1款定有明文。
二、本件原告起訴主張略以：訴外人哈尼克斯股份有限公司（下
    稱）哈尼克斯公司於民國90年7月17日向經濟部智慧財產局
    申請「無線電識別標籤之設計構造及無線電識別標籤之設置
    方法以及無線電識別標籤之通信方法」之發明專利，並於92
    年4月24日取得專利權（下稱系爭專利權），專利期間自91
    年12月21日起至110年7月16日止，此有發明第168962號專利
    證書可稽，公告編號515156，其專利範圍如原告提出之專利
    公報所載。原告取得該專利權人之專屬授權，授權期間自
    100年2月10日起至110年7月16日止，由經濟部智慧財產局准
    予登記並公告。惟查訴外人弘有富國際企業有限公司（下稱
    弘有富公司）在Seed ne t登錄530520.com.tw之網址，由弘
    有富公司法定代理人鄭明聯以未經商業登記之嶺東資訊名義
    ，利用該網址，在Go ogle上刊登廣告販賣賽鴿用之電子腳
    環，原告已取得鄭明聯販賣之電子腳環，其上使用TauRIS商
    標，而該商標由鄭明聯譯為「德利士」，並以大中華區德利
    士總代理嶺東資訊名義販賣TauRIS 900賽鴿用電子腳環，經
    原告送請財團法人中華工商研究院鑑定，結論為「本案待鑑
    定物『電子腳環/TauRI S900』之構件內容、特徵，與本案
    中華民國發明專利公告號515156號「無線電識別標籤之設置
    構造及無線電識別標籤之設置方法以及無線電識別標籤之通
    信方法」申請專利範請求項第1項構成實質相同，即落入本
    案專利之申請專利範圍。」，有專利侵害鑑定研究報告書可
    證。原告曾於100年4月18日檢送專利證書及專利公報發函弘
    有富公司、嶺東資訊鄭明聯及鄭明聯，請彼等勿再販賣及使
    用「TauRIS 900電子腳環」，然彼等置之不理。被告邱正程
    為被告彰化縣埔心聯合會會長（該會未辦登記），代表該會
    通知全體會員自100年5月起陸續舉辦夏季比賽，並販賣、使
    用「TauRIS 900電子腳環」，原告於100年5月10日發函被告
    ，請其勿再販賣及使用侵權產品，被告置之不理，被告所為
    已侵害系爭專利權，依專利法第56條第1項、第84條第1項及
    第3項規定，原告自得訴請禁止被告販賣、為販賣之要約及
    使用仿冒之「TauRIS 900電子腳環」，為此爰提起本件訴
    訟，並聲明如下：(一)被告不得自行或使他人製造、為販賣之
    要約、販賣、使用或為上述目的而進口之「TauRIS 900電子
    腳環」及任何侵害證書號第168962號「無線電識別標籤之設
    置構造及無線電識別標籤之設置方法以及無線電識別標籤之
    通信方法」發明專利」發明專利(下稱系爭專利)之物品，如
    已製造、販賣、使用者，應即回收銷燬之。(二)被告應連帶給
    付原告新台幣（下同）48萬元整，暨自起訴狀繕本送達翌日
    起至清償日止，按年息百分之5計算之利息。(三)請依職權宣
    告假執行。
三、經查，本件原告係主張其專利權遭侵害，依據專利法第84條
    規定提起本件排除侵害訴訟，除非兩造合意以普通法院為第
    一審管轄法院，否則應向智慧財產法院起訴，然綜觀本件原
    告起訴狀所載之事實暨所附之證據，並未有被告同意原告向
    普通法院提起本件訴訟之陳述及證物，原告向無管轄權之本
    院起訴，顯係違誤。爰依職權將本件移送於該管轄法院。
四、依前開法條，裁定如主文。
中    華    民    國  100    年    7    月    29    日
                  民事第三庭    法  官  尚安雅
以上正本係照原本作成。
如不服本裁定，應於裁定送達後10日內，以書狀向本院提出抗告
（須附繕本）。
中    華    民    國  100    年    7    月    29    日
                                書記官  陳文俊